【裁判字號】    98,聲,1209
【裁判日期】    981030
【裁判案由】    返還提存物
【裁判全文】
臺灣桃園地方法院民事裁定              98年度聲字第1209號
聲  請  人  甲○○
相  對  人  弘本工業股份有限公司
法定代理人  乙○○
上列當事人間聲請返還提存物事件，本院裁定如下：
    主  文
本院九十六年度存字第六三○一號提存事件，聲請人所提存之擔
保金新台幣參拾參萬參仟元，准予返還。
    理  由
一、按訴訟終結後，法院依供擔保人之聲請，通知受擔保利益人
    於一定期間內行使權利並向法院為行使權利之證明而未證明
    者，法院應依供擔保人之聲請，以裁定命返還其提存物，民
    事訴訟法第104 條第1 項第3 款後段定有明文。另依同法第
    106 條前段，前開規定，於其他依法令供訴訟上之擔保者準
    用之。又所謂訴訟終結，在因假扣押所供擔保之情形，應從
    廣義解釋，包括撤銷假扣押裁定及執行程序終結在內。
二、聲請意旨略以：當事人間假扣押強制執行事件，前經本院96
    年度裁全字第8372號裁定准其供擔保後得為假扣押，聲請人
    遂遵上開裁定向本院提存所提存新台幣（下同）333,000 元
    後，聲請本院假扣押執行在案（本院96年度執全字第4815號
    ）。嗣聲請人撤回上開假扣押執行並撤銷前開假扣押裁定後
    ，聲請人聲請本院限期通知受擔保利益人即相對人行使權利
    而未行使，爰聲請返還提存物等語。
三、經查：
（一）聲請人主張其已依本院假扣押裁定供擔保，聲請假扣押執
      行相對人之財產，嗣又聲請撤回上開假扣押執行並撤銷前
      揭假扣押裁定，業據其提出本院96年度裁全字第8372號裁
      定、本院96年度存字第6301號提存書、98年1 月8 日民事
      聲請撤回執行狀、本院98年度全聲字第46號裁定暨確定證
      明書等影本各1 件為證，並經本院依職權調閱本院96年度
      裁全字第8372號、96年度執全字第4815號等假扣押暨執行
      、96年度存字第6301號提存事件之相關卷證，查核屬實，
      合於首開規定所之「訴訟終結」情形。
（二）又聲請人主張相對人即受擔保利益人於訴訟終結後經通知
      而未於法定期間內行使權利之事實，亦據其提出本院民國
      98年5 月27日桃院永民祥98年度聲字第656 號（通知行使
      權利）函影本1 件為證，本院復依職權調閱上開通知行使
      權利卷宗，並向本院民事庭、簡易庭及非訟中心分案室查
      明無誤，有本院民事紀錄科查詢表2 紙附卷可稽，堪信為
      真正。從而，依上說明，本件聲請，核無不合，應予准許
      。
四、爰依民事訴訟法第106 條前段、第104 條第1 項第3 款後段
    ，裁定如主文。
中    華    民    國    98    年    10    月    30    日
                民事第三庭  法  官  毛彥程
以上正本係照原本作成。
如對本裁定抗告，應於收受裁定正本送達後10日內向本院提出抗
告狀，並繳納抗告裁判費新台幣1,000 元。
中    華    民    國    98    年    11    月    2     日
                            書記官  伍幸怡


司法院資訊處製作；財團法人民間司法改革基金會備份。
